pl: Dom i ogród > Akcesoria do sprzętu AGD > Akcesoria do odkurzaczy: Zestawy akcesoriów; Zestawy do opieki nad zwierzętami; Środki przeciwalergiczne; Separatory popiołu; Rolki do szczotek; Zestawy do czyszczenia samochodów; Bazy ładujące; Moduły głowicy czyszczącej; Narzędzia szczelinowe; Worki na do odkurzacza; Zbiorniki do odkurzacza; Podkładki przeciwpyłowe; Węże przedłużające; Siatki filtrujące; Filtry; Wkłady zapachowe; Szczotki boczne; Zestawy startowe; Osłony głowicy ssącej; Rury teleskopowe; Kolanka rur; Klipsy do rur; Baterie do odkurzaczy; Paski do odkurzaczy; Zestawy do wymiany kół
vi: Nhà và vườn > Thiết bị điện gia dụng > Phụ kiện máy hút bụi: Bộ đồ nghề phụ kiện; Bộ dụng cụ loại bỏ lông động vật; Chất chống dị ứng; Máy tách tro; Trục Bàn Chải; Bộ dụng cụ vệ sinh ô tô; Đế sạc; Mô-đun đầu làm sạch; Đầu hút; Túi chứa bụi; Thùng chứa bụi; Miếng lau bụi; Ống mềm nối dài; Lưới bộ lọc; Bộ lọc; Hộp thơm; Chổi Cạnh; Bộ dụng cụ khởi đầu; Nắp đầu hút; Ống lồng; Ống uốn; Kẹp ống; Pin Máy Hút Bụi; Dây Đai Máy Hút Bụi; Bộ dụng cụ thay bánh xe
ru: Дом и сад > Аксессуары для бытовой техники > Аксессуары для пылесосов: Наборы аксессуаров; Наборы для уборки за животными; Противоаллергические средства; Фильтры для золы; Валики для щетки; Наборы для уборки в автомобиле; Зарядные станции; Чистящие модули; Щелевые насадки; Мешки-пылесборники; Контейнеры-пылесборники; Чистящие салфетки; Удлинительные шланги; Сетчатые фильтры; Фильтры; Ароматизированные картриджи; Боковые щетки; Наборы базовых аксессуаров; Накладки для всасывающих насадок; Телескопические трубки; Изогнутые трубки; Зажимы для трубок; Вакуумные батареи; Вакуумные ремни; Наборы для замены колес
cs: Dům a zahrada > Domácí spotřebiče – příslušenství > Vysavače – příslušenství: Sady příslušenství; Sady pro péči o zvířata; Antialergické přípravky; Separátory popela; Kartáčové válce; Sady na čištění automobilů; Nabíjecí základny; Moduly čisticích hlavic; Štěrbinové hubice; Sáčky na prach; Nádoby na prach; Prachové utěrky; Prodlužovací hadice; Filtrační mřížky; Filtry; Vonné náplně; Boční kartáče; Úvodní sady; Kryty sací hlavy; Teleskopické trubice; Zahnuté trubice; Spony na trubice; Vakuové baterie; Vakuové pásy; Náhradní sady koleček
hr-HR: Dom i vrt > Pribor za kućanske aparate > Pribor za usisivače: Kompleti dodataka; Kompleti za njegu životinja; Antialergijska sredstva; Separatori pepela; Valjkasta četka; Kompleti za čišćenje automobila; Baze za punjenje; Moduli glava za čišćenje; Alati za pukotine; Vrećice za prašinu; Spremnici za prašinu; Jastučići za brisanje prašine; Produžna crijeva; Rešetke filtra; Filtri; Mirisne patrone; Bočne četke; Početni kompleti; Poklopci usisne glave; Teleskopske cijevi; Zglobovi cijevi; Kopče za cijevi; Baterije za usisivače; Remeni za usisivače; Kompleti za zamjenu kotača
ko: 가정/원예 용품 > 가전 제품 부대용품 > 진공청소기 부대용품: 부대용품 세트; 반려동물 케어 세트; 항알레르기제; 재 필터; 브러시 롤; 자동차 청소 키트; 충전 베이스; 청소기 헤드 모듈; 틈새 도구; 먼지봉투; 먼지 용기; 먼지청소 패드; 연장 호스; 필터 거름망; 필터; 향 첨가 카트리지; 측면 브러시; 초보자 키트; 흡입 헤드 커버; 길이조정 튜브; 굴곡 튜브; 튜브 클립; 청소기 배터리; 청소기 벨트; 휠 교체 키트
fr: Maison et jardin > Accessoires pour appareils électroménagers > Accessoires pour aspirateurs: Kits d’accessoires; Ensembles de soins pour animaux; Agents anti-allergiques; Séparateurs de cendres; Rouleaux de brosse; Kits de nettoyage de voiture; Bases de chargement; Modules de tête de nettoyage; Outils pour fissure; Sacs à poussière; Conteneurs à poussière; Tampons à épousseter; Tuyaux de rallonge; Grilles de filtrage; Filtres; Cartouches parfumées; Brosses latérales; Kits de démarrage; Couvre-têtes d’aspiration; Tubes télescopiques; Coudes de tubes; Pinces pour tubes; Batteries pour aspirateurs; Courroies pour aspirateurs; Kits de remplacement de roues
pt-BR: Casa e jardim > Acessórios para eletrodomésticos > Acessórios para aspiradores: Kits de acessórios; Conjuntos de cuidados com animais; Agentes antialérgicos; Separadores de cinzas; Rolos de escova; Kits de limpeza de automóveis; Bases de carregamento; Módulos de cabeça de limpeza; Ferramentas para fendas; Sacos de pó; Recipientes para pó; Almofadas para tirar o pó; Mangueiras de extensão; Grades de filtro; Filtros; Cartuchos perfumados; Escovas laterais; Kits iniciais; Tampas da cabeça de sucção; Tubos telescópicos; Curvas de tubo; Prendedores de tubo; Baterias para aspiradores; Correias para aspiradores; Kits de substituição de rodas
tr: Ev ve Bahçe > Ev Aleti Aksesuarları > Elektrik Süpürgesi Aksesuarları: Aksesuar Kitleri; Hayvan Bakım Setleri; Anti-Alerji Ajanları; Kül Ayırıcılar; Rulo Fırçalar; Araba Temizleme Setleri; Şarj Tabanları; Temizleme Başlığı Modülleri; Aralık Aletleri; Toz Torbaları; Toz Konteynerleri; Toz Alma Pedleri; Uzatma Hortumları; Filtre Izgaraları; Filtreler; Kokulu Kartuşlar; Yan Fırçalar; Başlangıç Setleri; Emme Başlığı Kapakları; Teleskopik Borular; Boru Bükümleri; Boru Klipleri; Elektrikli Süpürge Bataryaları; Elektrikli Süpürge Kayışları; Tekerlek Değiştirme Setleri
pt-PT: Casa e jardim > Acessórios de eletrodomésticos > Acessórios de vapor: Kits de acessórios; Conjuntos de tratamento de animais; Agentes anti-alérgicos; Aspiradores de cinzas; Rolos de escova; Kits de limpeza para automóveis; Bases de carregamento; Módulos de cabeça de limpeza; Ferramentas para fendas; Sacos de aspirador; Recipientes para o pó; Esponjas para o pó; Tubos de extensão; Grelhas de filtragem; Filtros; Cápsulas perfumadas; Escovas laterais; Kits básicos; Coberturas para a cabeça de sucção; Tubos telescópicos; Dobras de tubo; Clipes de tubo; Baterias de vácuo; Correias de vácuo; Kits de substituição de rodas
en: Home & Garden > Household Appliance Accessories > Vacuum Accessories: Accessory Kits; Animal Care Sets; Anti-Allergy Agents; Ash Separators; Brush Rolls; Car Cleaning Kits; Charging Bases; Cleaning Head Modules; Crevice Tools; Dust Bags; Dust Containers; Dusting Pads; Extension Hoses; Filter Grids; Filters; Scented Cartridges; Side Brushes; Starter Kits; Suction Head Covers; Telescopic Tubes; Tube Bends; Tube Clips; Vacuum Batteries; Vacuum Belts; Wheels Replacement Kits
bg-BG: Дом и градина > Аксесоари за домакински уреди > Аксесоари за прахосмукачка: Комплекти аксесоари; Комплекти за грижа за животните; Противоалергични средства; Прахосмукачки за пепел; Четкови ролки; Комплекти за почистване на автомобили; Станции за зареждане; Модули за почистващи глави; Накрайници за процепи и тесни пространства; Торби за прах; Контейнер за прах; Подложки за прах; Удължителни маркучи; Филтърни решетки; Филтри; Пълнители за ароматизатор; Странични четки; Стартови комплекти; Капаци за смукателни глави; Телескопични тръби; Тръбни завои; Щипки за тръби; Батерии за прахосмукачка; Колани за прахосмукачка; Комплекти за смяна на колела
da: Hjem og have > Husholdningsapparater – tilbehør > Støvsuger – tilbehør: Tilbehørssæt; Dyreplejesæt; Anti-allergimidler; Askeudskillere; Børsteruller; Bilrengøringssæt; Opladningsbaser; Rengøringshovedmoduler; Sprækkeværktøjer; Støvposer; Støvbeholdere; Støvpuder; Forlængerslanger; Filtergitter; Filtre; Duftende patroner; Sidebørster; Startsæt; Sugehoveddæksler; Teleskoprør; Rørbøjninger; Rørclips; Batterier til støvsugere; Bælter til støvsugere; Udskiftningssæt til hjul
el: Σπίτι & κήπος > Αξεσουάρ οικιακών συσκευών > Αξεσουάρ σκουπών: Κιτ αξεσουάρ; Σετ περιποίησης ζώων; Αντιαλλεργικά μέσα; Διαχωριστές στάχτης; Κύλινδροι βούρτσας; Κιτ καθαρισμού αυτοκινήτων; Βάσεις φόρτισης; Μονάδες κεφαλής καθαρισμού; Εργαλεία για σχισμές; Σακούλες σκόνης; Δοχεία σκόνης; Επιθέματα ξεσκονίσματος; Επεκτάσεις σωλήνων; Δίχτυα φίλτρων; Φίλτρα; Αρωματικά δοχεία; Πλευρικές βούρτσες; Κιτ εκκίνησης; Καλύμματα κεφαλής αναρρόφησης; Τηλεσκοπικοί σωλήνες; Καμπύλες σωλήνων; Κλιπ σωλήνων; Μπαταρίες ηλεκτρικής σκούπας; Ιμάντες ηλεκτρικής σκούπας; Κιτ αντικατάστασης τροχών
lt-LT: Namai ir sodas > Buitinės technikos priedai > Dulkių siurblių priedai: Priedų rinkiniai; Gyvūnų priežiūros rinkiniai; Antialerginės medžiagos; Pelenų separatoriai; Šepetėlių ritinėliai; Automobilių valymo rinkiniai; Įkrovimo pagrindai; Valymo galvučių moduliai; Įrankiai plyšiams valyti; Dulkių maišeliai; Dulkių konteineriai; Dulkių šluostės; Ilginimo žarnos; Filtravimo tinkleliai; Filtrai; Kvapiosios kasetės; Šoniniai šepetėliai; Pradiniai rinkiniai; Siurbimo galvučių dangteliai; Teleskopiniai vamzdžiai; Vamzdžių alkūnės; Vamzdžių spaustukai; Vakuuminės baterijos; Vakuuminiai diržai; Ratukų keitimo rinkiniai
fi: Koti ja puutarha > Kodinkoneiden lisätarvikkeet > Imurien lisätarvikkeet: Lisätarvikesetit; Eläintenhoitosetit; Antiallergiset aineet; Tuhkanerottimet; Harjarullat; Autonpuhdistussetit; Lataustelineet; Puhdistuspäämoduulit; Rakotyökalut; Pölypussit; Pölysäiliöt; Pölyliinat; Jatkoletkut; Suodatinlevyt; Suodattimet; Tuoksukasetit; Sivuharjat; Aloitussarjat; Imupään suojukset; Teleskooppiputket; Kulmaputket; Putkikiinnikkeet; Pölynimurien akut; Pölynimurien hihnat; Pyörien vaihtosarjat
th: บ้านและสวน > อุปกรณ์เครื่องใช้ในบ้าน > อุปกรณ์เครื่องดูดฝุ่น: ชุดอุปกรณ์เสริม; ชุดดูแลสัตว์; สารต่อต้านภูมิแพ้; เครื่องแยกเถ้า; แปรงลูกกลิ้ง; ชุดทำความสะอาดรถยนต์; แท่นรองชาร์จ; โมดูลหัวทำความสะอาด; เครื่องมือในที่แคบ; ถุงเก็บฝุ่น; ภาชนะบรรจุฝุ่น; แผ่นดูดฝุ่น; สายต่อขยาย; กริดตัวกรอง; ตัวกรอง; ตลับหอม; แปรงด้านข้าง; ชุดเริ่มต้น; ที่ครอบหัวดูด; ท่อยืดแบบสไลด์; ท่อโค้ง; คลิปหนีบท่อ; แบตเตอรี่เครื่องดูดฝุ่น; สายพานดูดฝุ่น; ชุดเปลี่ยนล้อ
sk-SK: Dom a záhrada > Príslušenstvo k domácim spotrebičom > Príslušenstvo k vysávačom: Súpravy príslušenstva; Súpravy starostlivosti o zvieratá; Prostriedky proti alergii; Krbové vysávače; Valcové kefy; Súpravy na čistenie auta; Nabíjacie základne; Moduly čistiacej hlavy; Nadstavce na ťažko prístupné miesta; Prachové vrecká; Nádoby na prach; Prachové utierky; Predlžovacie hadice; Filtračné mriežky; Filtre; Vonné náplne; Bočné kefy; Štartovacie súpravy; Kryty sacej hlavy; Teleskopické trubice; Ohybné časti trubice; Spony na trubicu; Vákuové batérie; Vákuové pásy; Súpravy na výmenu kolies
ro-RO: Casă și grădină > Accesorii pentru electrocasnice > Accesorii pentru aspiratoare: Seturi de accesorii; Seturi pentru îngrijirea animalelor; Agenți antialergici; Separatoare de cenușă; Role cu perii; Seturi pentru curățare auto; Baze pentru încărcare; Module pentru cap de curățare; Instrumente pentru curățat în locuri înguste; Saci pentru praf; Recipiente pentru praf; Lavete pentru curățat praful; Furtunuri prelungitoare; Grile filtru; Filtre; Cartușe parfumate; Perii laterale; Seturi pornire; Capace cap de aspirare; Tuburi telescopice; Coturi tuburi; Cleme tuburi; Baterii de aspirator; Curele pentru aspirator; Seturi înlocuire roți
zh-CN: 家居与园艺 > 家电配件 > 吸尘器配件: 配件套件; 动物护理套装; 抗过敏剂; 灰分离器; 滚刷; 汽车清洁套件; 充电座; 清洁头模块; 缝隙工具; 尘袋; 集尘容器; 除尘垫; 延长软管; 过滤网; 过滤器; 香味盒; 边刷; 入门套件; 吸头盖; 伸缩管; 管弯头; 管卡; 吸尘器电池; 吸尘器皮带; 轮子替换套件
sl-SI: Dom in vrt > Dodatki za gospodinjske aparate > Dodatki za sesalnike: Kompleti dodatkov; Kompleti za nego živali; Protialergijska sredstva; Separatorji pepela; Krtačni valji; Kompleti za čiščenje avtomobila; Polnilne postaje; Moduli čistilnih glav; Šobe za težko dostopna mesta; Vrečke za prah; Posode za prah; Blazinice za prah; Podaljševalne cevi; Filtrirne mreže; Filtri; Dišeči vložki; Stranske krtače; Začetni kompleti; Pokrovi za sesalne glave; Teleskopske cevi; Kolena za cevi; Sponke za cevi; Baterije za sesalnike; Jermeni za sesalnike; Kompleti za zamenjavo koles
zh-TW: 居家和庭園 > 家用電器配件 > 吸塵器配件: 配件組; 動物護理套組; 抗過敏劑; 除塵器; 滾刷; 汽車清潔組; 充電底座; 清潔頭模組; 縫隙工具; 集塵袋; 集塵容器; 除塵墊; 延長軟管; 過濾網格; 過濾器; 擴香替換裝; 側刷; 入門工具包; 吸頭蓋; 伸縮管; 彎管; 管夾; 吸塵器電池; 吸塵器皮帶; 車輪更換工具包
es: Casa y jardín > Accesorios para electrodomésticos > Accesorios para aspiradoras: Kits de accesorios; Juegos de cuidado de animales; Agentes antialérgicos; Separadores de cenizas; Cepillos giratorios; Kits de limpieza de automóviles; Bases de carga; Módulos de cabezal de limpieza; Herramientas para hendiduras; Bolsas para el polvo; Contenedores de polvo; Bayetas para el polvo; Mangueras de extensión; Rejillas filtrantes; Filtros; Cartuchos perfumados; Cepillos laterales; Kits de inicio; Cubiertas del cabezal de succión; Tubos telescópicos; Codos de tubo; Clips para tubos; Baterías para aspiradoras; Correas para aspiradoras; Kits de reemplazo de ruedas
nb: Hjem og hage > Tilbehør til husholdningsapparater > Tilbehør til støvsugere: Tilbehørssett; Sett for dyrepleie; Anti-allergimidler; Askeskillere; Børsteruller; Rengjøringssett for bil; Ladebaser; Moduler for rengjøringshoder; Spalteverktøy; Støvposer; Støvbeholdere; Støvputer; Forlengerslanger; Filtermatriser; Filtre; Duftkassetter; Sidebørster; Startsett; Sugehodedeksler; Teleskoprør; Rørbøyninger; Slangeklemmer; Støvsugerbatterier; Støvsugerbelter; Hjulskiftesett
ja: ホーム・ガーデン > 家電関連用品 > 掃除機関連用品: 関連用品キット; アニマルケアセット; 抗アレルギー剤; アッシュセパレーター; ブラシロール; カークリーニングキット; 充電ベース; クリーニングヘッドモジュール; 隙間ツール; ダストバッグ; ダストコンテナー; ダストパッド; 延長ホース; フィルターグリッド; フィルター; 香り付きカートリッジ; サイドブラシ; スターターキット; 吸引ヘッドカバー; 伸縮チューブ; チューブベンド; チューブクリップ; 真空バッテリー; 真空ベルト; ホイール交換キット
nl: Huis en tuin > Accessoires voor huishoudelijke apparaten > Accessoires voor stofzuigers: Accessoirekits; Dierenverzorgingssets; Anti-allergiemiddelen; Asafscheiders; Borstelrollen; Autoreinigingskits; Oplaadbasissen; Reinigingskopmodules; Splitsgereedschap; Stofzakken; Stofcontainers; Afstofpads; Verlengslangen; Filterrasters; Filters; Geurcartridges; Zijborstels; Starterkits; Zuigkophoezen; Telescopische buizen; Buisbochten; Buisclips; Stofzuigerbatterijen; Stofzuigerriemen; Vervangingskits voor wielen
sv: Hem och trädgård > Tillbehör till hushållsapparater > Dammsugartillbehör: Tillbehörsset; Husdjursvårdsset; Anti-allergimedel; Askavskiljare; Borstrullar; Biltvättskit; Laddbaser; Rengöringshuvudmoduler; Spaltverktyg; Dammpåsar; Dammbehållare; Dammdynor; Förlängningsslang; Filterrutnät; Filter; Doftpatroner; Sidoborstar; Startsatser; Sughuvudkåpor; Teleskopiska rör; Rörböjar; Rörklämmor; Dammsugarbatterier; Dammsugarremmar; Hjulbytessatser
it: Casa e giardino > Accessori elettrodomestici > Articoli per aspirapolvere: Kit di accessori; Set per la cura degli animali; Agenti antiallergici; Separatori di cenere; Rotoli di spazzole; Kit per la pulizia dell'auto; Basi di ricarica; Moduli testa pulizia; Strumenti per fessure; Sacchetti per la polvere; Contenitori per la polvere; Stracci per spolverare; Tubi flessibili di prolunga; Griglie filtro; Filtri; Cartucce profumate; Spazzole laterali; Starter kit; Coperchi della testa di aspirazione; Tubi telescopici; Curvature del tubo; Clip per tubi; Batterie a vuoto; Cinghie a vuoto; Kit di sostituzione ruote
hu: Otthon és kert > Háztartásigép-kiegészítők > Porszívó-kiegészítők: Kiegészítőkészletek; Állatápoló készletek; Allergia elleni szerek; Hamuleválasztók; Kefehengerek; Autótisztító készletek; Töltőbázisok; Tisztítófejmodulok; Réstisztító eszközök; Porzsákok; Portartályok; Porolópárnák; Hosszabbítótömlők; Szűrőrácsok; Szűrők; Illatos patronok; Oldalsó kefék; Kezdőkészletek; Szívófejburkolatok; Teleszkópos csövek; Csőhajlítások; Csőklipek; Porszívó akkumulátorok; Vákuumszíjak; Kerékcserekészletek
de: Heim & Garten > Haushaltsgeräte-Zubehör > Staubsaugerzubehör: Zubehörsets; Tierpflegesets; Antiallergika; Ascheabscheider; Bürstenrollen; Auto-Reinigungssets; Ladestationen; Reinigungsdüsenmodule; Spaltenwerkzeuge; Staubbeutel; Staubbehälter; Staubentferner-Pads; Verlängerungsschläuche; Filtergitter; Filter; Duftpatronen; Seitenbürsten; Starter-Kits; Saugkopfabdeckungen; Teleskoprohre; Rohrbögen; Rohrklemmen; Staubsauger-Akkus; Staubsauger-Riemen; Ersatzräder-Sets